臺灣臺南地方法院刑事判決　　　　　　 100年度交訴字第39號
公　訴　人　臺灣臺南地方法院檢察署檢察官
被　　　告　陳柏宏
上列被告因業務過失致死案件，經檢察官提起公訴（100年度偵
字第2881號），被告於準備程序進行中就被訴事實為有罪之陳述
，經本院合議庭裁定由受命法官獨任進行簡式審判程序後，判決
如下：
    主    文
陳柏宏從事業務之人，因業務上之過失致人於死，處有期徒刑捌
月。緩刑貳年。
    事    實
一、陳柏宏係「大來國際股份有限公司」之貨車司機，為從事業
    務之人，於民國99年12月28日下午5時30分許，駕駛車牌號
    碼4027-DK號自小貨車，沿國道八號高速公路東向時速50公
    里之側車道由西往東方向行駛，行經臺南市安定區大同里11
    5-8號前交岔路口時，本應注意行車時速不得超過50公里，
    並應注意車前狀況且隨時採取必要之安全措施，而依當時情
    形，天候晴天，日間自然光線，路面乾燥、無缺陷或障礙物
    ，視距良好，非有不能注意之情形，竟疏未注意，貿然以時
    速100公里之車速前行，適有同向在前由林明祥所騎乘之車
    牌號碼NMK-010號重機車欲左轉彎，陳柏宏見狀煞閃不及，
    所駕駛之自小貨車右側車頭遂撞擊林明祥所騎乘之機車左側
    車身，造成林明祥人車倒地，受有胸、腹部撞傷，肝脾破裂
    內出血等傷害，經送醫急救，延至同日晚上9時30分許，仍
    不治死亡。陳柏宏於肇事後犯罪未經發覺前，向趕至現場處
    理車禍事宜尚不知肇事者為何人之臺南市政府警察局善化分
    局車禍處理小組警員主動表示其即為肇事車輛之駕駛者，並
    進而接受裁判。
二、案經臺灣臺南地方法院檢察署檢察官據報相驗後自動偵查起
    訴。
    理    由
一、本件係經被告陳柏宏於準備程序中就被訴之犯罪事實為有罪
    之表示，而經本院裁定以簡式審判程序加以審理，依刑事訴
    訟法第273條之2、第159條第2項之規定，不適用傳聞法則有
    關限制證據能力之相關規定，合先敘明。
二、訊據被告陳柏宏對於上揭事實坦承不諱，並有道路交通事故
    現場圖、道路交通事故調查報告表(一)、(二)各1份、台灣基督
    長老教會新樓醫療財團法人乙種診斷證明書1紙、現場蒐證
    照片22幀（見相驗卷第10-12頁、第15頁、第17-27頁）在卷
    可稽。又被害人林明祥係因本件車禍致受有胸、腹部撞傷，
    肝脾破裂內出血而不治死亡，亦據臺灣臺南地方法院檢察署
    檢察官督同法醫師相驗屬實，有相驗筆錄、檢驗報告書、相
    驗屍體證明書各1份及相驗照片33幀附卷可憑（見相驗卷第
    28頁、第29-34頁、第38頁、第41-58頁）。則被告於上揭時
    、地與被害人林明祥發生車禍，以及被害人林明祥因此受有
    胸、腹部撞傷，肝脾破裂內出血而不治死亡之事實，堪以認
    定。
三、按行車速度，依速限標誌或標線之規定，無速限標誌或標線
    者，不得超過50公里。又汽車行駛時，駕駛人應注意車前狀
    況及兩車併行之間隔，並隨時採取必要之安全措施，道路交
    通安全規則第93條第1項第1款、第94條第3項分別定有明文
    。被告為職業汽車駕駛人，自應注意及此。本件事故發生當
    時天候晴天，日間自然光線，路面乾燥、無缺陷或障礙物
    ，視距良好，有上揭道路交通事故調查報告表(一)在卷可參，
    是被告應無不能注意之情事。然被告卻疏未注意上揭交通安
    全規則，未注意車前狀況，貿然以時速100公里之車速超速
    行駛，致擦撞同向前方欲左轉彎由林明祥所騎乘之重機車，
    而生本件車禍，被告於本件車禍之發生，顯有過失。而本件
    肇事責任經送請臺南市政府交通局車輛行車事故鑑定委員會
    鑑定結果，其鑑定意見亦認林明祥駕駛普通重型機器腳踏車
    ，未依規定左轉，轉彎車未讓直行車先行，為肇事原因；被
    告駕駛小貨車，無號誌路口，未注意車前狀況，超速行駛，
    同為肇事原因，有該鑑定委員會100年1月27日南市交鑑字第
    1000066237號函暨南鑑0000000案鑑定意見書1份在卷可查（
    見相驗卷第61-62頁）。是被害人林明祥係因本件車禍死亡
    ，既如前述，則被害人林明祥之死亡與被告之過失行為間，
    即有相當因果關係。因此，本件被告業務過失致人於死之犯
    行，事證明確，應予依法論科。
四、核被告陳柏宏所為，係犯刑法第276條第2項之業務過失致死
    罪。被告肇事後，在未有偵查犯罪職務之機關或公務員發覺
    其為犯罪人前，即向處理本件道路交通事故，尚不知肇事者
    為何人之臺南市政府警察局善化分局交通事故處理小組警員
    供承其肇事犯罪，自首並接受裁判等情，有臺南縣警察局道
    路交通事故肇事人自首情形紀錄表1紙在卷可稽（見相驗卷
    第13頁），爰依刑法第62條前段之規定減輕其刑。爰審酌被
    告前未曾受有刑之宣告，有臺灣高等法院被告前案紀錄表在
    卷可按，並審酌被告之品性、生活狀況、智識程度（高職畢
    業），被告於本件事故之過失情節與程度，且業已與被害人
    林明祥之家屬達成和解，賠償其等之損害完畢，有台南市安
    定區調解委員會100年民調字第3號調解筆錄、收據、被告提
    出之新光產物保險股份有限公司賠款明細資料在卷可查（見
    本院卷第12-13頁、第24頁），暨被告犯罪後坦承犯行態度
    尚佳等一切情狀，量處如主文所示之刑。末查，被告前未曾
    受有刑之宣告，有臺灣臺南地方法院檢察署刑案資料查註紀
    錄表及臺灣高等法院被告前案紀錄表各一份在卷可憑，其因
    一時失慮致犯本罪，且已與被害人家屬達成和解並賠償損害
    完畢，信被告經此科刑之教訓，已足資警惕，應無再犯之虞
    ，本院因認被告所受宣告之刑，以暫不執行為適當，併予宣
    告緩刑2年，以啟自新。
據上論斷，應依刑事訴訟法第299條第1項前段、第273條之1第1
項，刑法第276條第2項、第62條前段、第74條第1項第1款，刑法
施行法第1條之1，判決如主文。
本案經檢察官吳坤城到庭執行職務。
中    華    民    國   100    年    5     月    11    日
                    刑事第十五庭  法  官  林福來
以上正本證明與原本無異。
如不服本判決應於收受本判決後10日內向本院提出上訴書狀，並
應敘述具體理由。其未敘述上訴理由者，應於上訴期間屆滿後20
日內向本院補提理由書狀（均須按他造當事人之人數附繕本）「
切勿逕送上級法院」。
                                  書記官  李淑惠
中    華    民    國   100    年    5     月    12    日
附錄本案論罪科刑法條全文：
中華民國刑法第276條：
因過失致人於死者，處二年以下有期徒刑、拘役或二千元以下罰
金。
從事業務之人，因業務上之過失犯前項之罪者，處五年以下有期
徒刑或拘役，得併科三千元以下罰金。